【裁判字號】    97,交訴,53
【裁判日期】    970513
【裁判案由】    公共危險等
【裁判全文】
臺灣彰化地方法院刑事判決              97年度交訴字第53號
公  訴  人  台灣彰化地方法院檢察署檢察官
被      告  甲○○
上列被告因公共危險等案件，經檢察官提起公訴（97年度偵字第
3284號），本院依簡式審判程序判決如下：
    主  文
甲○○服用酒類，不能安全駕駛動力交通工具而駕駛，處有期徒
刑貳月；又駕駛動力交通工具肇事，致人死亡而逃逸，處有期徒
刑陸月；又因過失致人於死，處有期徒刑柒月。應執行有期徒刑
壹年貳月。緩刑參年。
    事  實
一、甲○○於民國97年3月19日17時50分許，在彰化縣芬園鄉○
    ○路某雜貨店飲用維士比酒，已達不能安全駕駛動力交通工
    具之程度，竟仍不顧自己及公眾安全，於同日18時許，駕駛
    車牌號碼7526-PW號自用小客車，沿彰化縣芬園鄉○○路東
    往西行駛，欲返回其住處。嗣於同日18時15分許，行經彰化
    縣芬園鄉○○路○段247號前，理應注意飲酒後吐氣所含酒精
    成分超過每公升0.25毫克以上者不得駕車，又車輛行駛在劃
    有分向限制線之路段，不得駛入來車之車道內，並應注意車
    前狀況，隨時採取必要之安全措施，以免發生碰撞之危險，
    而依當時天候晴、夜間有照明、柏油路面乾燥無缺陷且視距
    良好等情，並無不能注意之情事，竟疏未注意，復因不勝酒
    力致操控能力降低，而跨越分向線駛入來車道，乃不慎撞及
    該路段西往東方向許宏彬騎乘之車牌號碼JSL-420號重型機
    車，而行駛在許宏彬後方之黃聖凱車牌號碼LJK-167號重型
    機車亦遭許宏彬上開機車彈回受到撞擊（黃聖凱部分未據告
    訴），許宏彬當場人車倒地，經送彰化基督教醫院急救，仍
    於同日18時39分因顱內出血、頭部外傷不治死亡。詎甲○○
    於肇事後並未下車查看或報警，隨即逃逸，嗣為警循線在離
    事故現場2公里處之芬園鄉○○路○段芬園鄉立圖書館前查獲
    ，並於同日18時51分許，在彰化縣警察局彰化分局快官派出
    所，測得甲○○呼氣中所含酒精濃度高達每公升0.80毫克，
    始悉上情。
二、案經台灣彰化地方法院檢察署檢察官自動檢舉偵查起訴。
    理  由
一、本件被告甲○○所涉係死刑、無期徒刑、最輕本刑為3年以
    上有期徒刑或高等法院管轄第一審案件以外之罪，並於本院
    行準備程序時就被訴事實為有罪之陳述，本院合議庭依刑事
    訴訟法第273條之1第1項規定，裁定改由受命法官獨任行簡
    式審判程序，先予敘明。
二、上揭事實，業據被告甲○○於本院審理時坦承不諱，核與證
    人黃聖凱於警詢時、偵查中證述情節相符，復有財團法人彰
    化基督教醫院非病死者司法相驗病歷摘要、刑法第185條之3
    案件測試觀察紀錄表、彰化縣警察局道路交通事故當事人酒
    精測定紀錄表、道路交通事故現場圖、道路交通事故調查報
    告表（一）、（二）、現場照片17紙，及台灣彰化地方法院
    檢察署相驗筆錄、相驗屍體證明書、檢驗報告書附卷可參。
    又汽車駕駛人飲用酒類後，其吐氣所含酒精濃度超過每公升
    0.25毫克以上者，不得駕車；汽車在設有慢車道之雙向二車
    道行駛時，在劃有分向限制線之路段，不得駛入來車之車道
    內；汽車行駛時，駕駛人應注意車前狀況，並隨時採取必要
    之安全措施，道路交通安全規則道路交通安全規則第114條
    第2款、第97條第1項第2款、第2項、第94條第3項分別定有
    明文，被告駕車自應注意上述規定，且依當時天氣晴朗、夜
    間有照明、路面乾躁無缺陷、無障礙物且視距良好，亦有前
    揭道路交通事故調查報告表可憑，被告並無不能注意之情事
    ，而被告因酒精濃度過量，駕駛自用小客車以致肇事，造成
    被害人死亡，被告就本件事故之發生顯有過失。又被害人之
    死亡係因本件車禍撞擊所致，被告之過失行為，與被害人之
    死亡結果間，具有相當因果關係無疑。另被告肇事致人受傷
    後未下車救護逕行駕車逃逸之事實，亦堪認定。本件事證已
    明，被告上開犯行均堪認定，應依法論科。
三、核被告所為，係犯刑法第185條之3服用酒類不能安全駕駛動
    力交通工具而駕駛罪、第276條第1項過失致死罪及第185條
    之4肇事逃逸罪。又被告酒醉駕車因而致許宏彬死亡，應負
    刑法第276條第1項過失致死之罪責，此部分應依道路交通管
    理處罰條例第86條第1項加重其刑。被告所犯前開3罪間，犯
    意各別，行為互殊，應分論併罰。爰審酌被告前無犯罪科刑
    紀錄，有台灣高等法院被告前案紀錄表在卷可參，素行良好
    ，然因服用酒類仍駕駛車輛，致肇本件車禍，過失程度不輕
    ，導致被害人許宏彬死亡之結果，對被害人及其家屬造成無
    可彌補之損失，惟肇事後已與被害人家屬達成民事和解，有
    彰化縣芬園鄉調解委員會調解書附卷可佐，犯後態度良好等
    一切情狀，分別量處如主文所示之刑，暨定應執行之刑。又
    被告素行良好，前未曾因故意犯罪受有期徒刑以上刑之宣告
    ，此有台灣高等法院被告前案紀錄表在卷可稽，其於犯後已
    與被害人家屬達成民事和解賠償，經此科刑教訓後，當能知
    所警惕，而無再犯之虞，本院認所宣告之刑，以暫不執行為
    適當，爰依刑法第74條第1項第1款之規定，宣告緩刑3年，
    以啟自新，並觀後效。
據上論斷，應依刑事訴訟法第273條之1第1項、第299條第1項前
段，刑法第185條之3、第185條之4、第276條第1項、第51條第5
款、第74條第1項第1款，道路交通管理處罰條例第86條第1項，
刑法施行法第1條之1，判決如主文。
本案經檢察官蔡明達到庭執行職務
中    華    民    國     97    年    5    月    13    日
                  刑事第六庭    法      官  林欣苑
以上正本證明與原本無異。
如不服本判決，應於判決送達後10日內，向本院提出上訴書狀，
上訴書狀應「敘述具體上訴理由」，並按他造當事人之人數附繕
本。「切勿逕送上級法院」。
告訴人或被害人對於判決如有不服具備理由請求檢察官上訴者，
其上訴期間之計算係以檢察官收受判決正本之日期為準。
中    華    民    國     97    年    5    月    13    日
                                書  記  官  楊筱惠
附錄本案論罪科刑法條全文：
中華民國刑法第185條之3
服用毒品、麻醉藥品、酒類或其他相類之物，不能安全駕駛動力
交通工具而駕駛者，處一年以下有期徒刑、拘役或科或併科十五
萬元以下罰金。
中華民國刑法第185條之4
（肇事遺棄罪）
駕駛動力交通工具肇事，致人死傷而逃逸者，處6月以上5年以下
有期徒刑。
中華民國刑法第276條
（過失致死罪）
因過失致人於死者，處2年以下有期徒刑、拘役或2千元以下罰金
。
從事業務之人，因業務上之過失犯前項之罪者，處5年以下有期
徒刑或拘役，得併科3千元以下罰金。


司法院資訊處製作；財團法人民間司法改革基金會備份。
